【裁判字號】    98,簡上,42
【裁判日期】    980428
【裁判案由】    竊盜
【裁判全文】
臺灣彰化地方法院刑事判決              98年度簡上字第42號
上  訴  人  臺灣彰化地方法院檢察署檢察官
被      告  乙○○
                    （現另案在臺灣彰化監獄執行中）
上列上訴人因被告竊盜案件，不服本院九十八年度簡字第二六四
號中華民國九十八年一月二十三日第一審簡易判決（原聲請簡易
判決處刑案號：九十七年度偵字第一一一八六號），提起上訴，
本院管轄之第二審合議庭判決如下︰
    主  文
原判決撤銷。
乙○○竊盜，累犯，處有期徒刑參月，如易科罰金，以新臺幣壹
仟元折算壹日。
    犯罪事實
一、乙○○前於民國九十五年間，因竊盜案件，經本院以九十五
    年度易字第八八八號判決判處有期徒刑三月確定（第一案）
    ；於同年間，再因竊盜案件，經臺灣高等法院臺中分院以九
    十五年度上易字第一四一０號判決判處有期徒刑七月確定（
    第二案）；又於同年間，因加重竊盜案件，經臺灣高等法院
    臺中分院以九十六年度上易字第七五二號判決判處有期徒刑
    一年、一年，定應執行刑一年八月確定（第三案）；復於九
    十六年間，因加重竊盜案件，經本院以九十六年度易字第三
    二一號判決判處有期徒刑五月確定（第四案），上開第一、
    二、三案經減為有期徒刑一月又十五日、三月又十五日、六
    月、六月後，定應執行刑為有期徒刑十一月確定，與第四案
    接續執行，甫於九十七年四月二十三日縮短刑期而執行完畢
    。詎其猶不知悔改，因失業缺錢花用，竟意圖為自己不法之
    所有，於九十七年十二月十日上午七時三十分許，進入甲○
    ○所有位於彰化縣鹿港鎮○○路○段二六三巷十九號閒置廠
    房內，徒手竊取甲○○所有之汽車煞車盤及鐵製螺絲等物共
    八十四公斤（價值約新台幣【下同】四千五百元），得手後
    以每公斤三元之價格，販賣予姓名年籍不詳之流動資源回收
    商，得款二百五十元全數花用殆盡。嗣於九十七年十二月十
    一日上午七時三十分許，乙○○再度前往上開閒置廠房欲行
    竊物品，於其將機車停妥於該廠房騎樓而尚未進入廠房內時
    ，即為甲○○發現，因甲○○認其之前廠房內之物品遭竊為
    乙○○所為，乃報警處理，始查悉上情。
二、案經彰化縣警察局鹿港分局報請台灣彰化地方法院檢察署檢
    察官偵查後聲請簡易判決處刑。
    理  由
一、訊據被告乙○○於警詢、偵訊及本院審理中均供承不諱，核
    與證人即被害人甲○○於警詢中證述之情節相符，並有現場
    照片四幀在卷可稽，足認被告之自白與事實相符，是以本件
    被告竊盜事證已臻明確，其犯行堪予認定。
二、核被告所為，係犯刑法第三百二十條第一項之竊盜罪。又被
    告曾於九十五年間，因竊盜案件，經本院以九十五年度易字
    第八八八號判決判處有期徒刑三月確定（第一案）；於同年
    間，再因竊盜案件，經臺灣高等法院臺中分院以九十五年度
    上易字第一四一０號判決判處有期徒刑七月確定（第二案）
    ；又於同年間，因加重竊盜案件，經臺灣高等法院臺中分院
    以九十六年度上易字第七五二號判決判處有期徒刑一年、一
    年，定應執行刑一年八月確定（第三案）；復於九十六年間
    ，因加重竊盜案件，經本院以九十六年度易字第三二一號判
    決判處有期徒刑五月確定（第四案），上開第一、二、三案
    經減為有期徒刑一月又十五日、三月又十五日、六月、六月
    後，定應執行刑為有期徒刑十一月確定，與第四案接續執行
    ，甫於九十七年四月二十三日縮刑期滿執行完畢，此有臺灣
    高等法院被告前案紀錄表及臺灣彰化地方法院檢察署刑案查
    註紀錄表在卷可稽，其於有期徒刑執行完畢，五年內故意再
    犯有期徒刑以上之本罪，為累犯，應依刑法第四十七條第一
    項之規定加重其刑。原審以被告犯刑法第三百二十條第一項
    竊盜犯行事證明確，據以論罪科刑，判處被告有期徒刑三月
    ，並諭知易科罰金之折算標準，固非無見，惟按受徒刑之執
    行完畢，或一部之執行而赦免後，五年以內故意再犯有期徒
    刑以上之罪者，為累犯，加重本刑至二分之一，刑法第四十
    七條第一項定有明文，而原審於事實及理由欄內已載明被告
    曾於九十五、九十六年間均因竊盜案件經法院判刑確定，甫
    於九十七年四月二十三日縮刑期滿執行完畢（詳如上述），
    此有臺灣高等法院被告前案紀錄表及臺灣彰化地方法院檢察
    署刑案查註紀錄表在卷可稽，被告於有期徒刑執行完畢，五
    年內故意再於九十七年十二月十日故意犯本案有期徒刑以上
    之竊盜罪，核與前揭累犯要件相符，自應依刑法第四十七條
    第一項累犯之規定加重其刑，且原審並於據上論斷引用刑法
    第四十七條第一項，惟原審於主文欄竟漏未為「累犯」之記
    載，顯有主文與事實及理由不一致之違誤，檢察官上訴意旨
    亦指摘及此，自應由本院將原審判決予以撤銷改判。爰審酌
    被告犯罪手段、被害人所受之損害、生活狀況、智識程度、
    犯後之態度等一切情狀，量處如主文第二項所示之刑，並諭
    知易科罰金之折算標準，以資懲儆。
據上論斷，應依刑事訴訟法第四百五十五條之一第一項、第三項
、第三百六十九條第一項前段、第二百九十九條第一項前段，刑
法第三百二十條第一項、第四十七條第一項、第四十一條第一項
前段，刑法施行法第一條之一，判決如主文。
本件經檢察官陳茂榮到庭執行職務。
中    華    民    國    98    年    4     月    28    日
                  臺灣彰化地方法院刑事第二庭
                                  審判長法官   石馨文
                                  法      官   陳秋錦
                                  法      官   尚安雅
以上正本證明與原本無異。
本件不得上訴。
中    華    民    國    98    年    4     月    29    日
                                  書  記  官   洪年慶
附錄本案論罪科刑法條全文：
中華民國刑法第320條
（普通竊盜罪、竊佔罪）
意圖為自己或第三人不法之所有，而竊取他人之動產者，為竊盜
罪，處5年以下有期徒刑、拘役或5百元以下罰金。
意圖為自己或第三人不法之利益，而竊佔他人之不動產者，依前
項之規定處斷。
前二項之未遂犯罰之。


司法院資訊處製作；財團法人民間司法改革基金會備份。
